臺灣高等法院高雄分院刑事裁定　　　　 96年度交抗字第158號
抗　告　人　臺灣屏東地方法院檢察署檢察官
被　　　告　甲○○
上列抗告人因過失傷害案件，不服臺灣屏東地方法院中華民國96
年7 月25日裁定（96年度交易字第92號），提起抗告，本院裁定
如下：
    主  文
抗告駁回。
    理  由
一、抗告意旨略以：本件檢察官就被告甲○○涉嫌過失傷害之犯
    罪事實，原已提出（一）告訴人之指訴，（二）被告甲○○
    自承當時有騎乘前開機車與告訴人所騎乘之機車發生車禍，
    （三）道路交通事故現場圖及相片4 張，（四）恆春高外科
    診所診斷證明書1 紙。從形式上觀察，已有相當之證據得以
    證明被告甲○○應就本件車禍負過失責任，本無命補正之必
    要；又原審命檢察官補正時，檢察官亦耐心依指示舉出告訴
    人之供述、並舉出鑑定、人證（即告訴人）、勘驗等證據方
    法（詳卷），並在各證據方法後指出證據之關聯性及證明之
    方法，而非毫無作為不予補正，縱原審認上開所提全部證據
    確難證明被告有檢察官所指犯罪事實，亦應本其審判職責，
    為實體無罪判決，不應恣意裁定駁回，致有違反控訴原則之
    虞，乃原審竟仍裁定駁回本件公訴，實難認原審之裁定合法
    。因檢察官業已舉出證據，並已提出證明之方法，檢察官本
    件蒐集證據之責任已盡，而被告甲○○之犯罪嫌疑亦實已達
    「有罪判決高度可能性」之檢察官起訴門檻，原裁定違背其
    審判義務而有違反控訴原則之虞，為此提起抗告，請撤銷原
    裁定等語。
二、經查：被告甲○○固供承其騎機車與告訴人潘進財之機車發
    生碰撞而肇事之事實，惟始終未曾自白其有過失，且辯稱：
    當時我與告訴人係平行行駛，我要直行，告訴人要左轉來撞
    我等語（見偵卷第10頁），則倘其辯解為真，即難謂被告甲
    ○○確有未注意車前狀況之過失甚明；又告訴人既指稱被告
    甲○○係自後撞擊伊，則檢察官自應就被告甲○○與告訴人
    機車當時原來之行向、碰撞之部位、撞擊原因等詳加調查。
    然告訴人就本案發生之過程，僅簡單陳述「是被告甲○○從
    後方撞到我的」，且檢察官亦未令其具結（見他字卷第13頁
    ），其指訴顯過於空泛且無證據能力；此外，檢察官所提出
    之道路交通事故現場圖及現場相片，均係案發後警方所繪製
    及拍攝，顯無法還原案發當時之情形，而診斷證明書亦僅能
    證明告訴人因本件事故受傷一事，顯均無法作為告訴人所指
    訴被告甲○○當時係未注意車前狀況而自後追撞告訴人之機
    車之補強證據。是本件告訴人之指訴既無證據能力，而檢察
    官所提出之其餘證據資料，亦無從證明上開被告甲○○有過
    失之犯罪事實，是依現存檢察官所提出之證據資料，尚無法
    說服法院形成被告甲○○前開犯罪構成事實存在之確信，因
    認檢察官尚未盡舉證責任，而於96年6 月22日裁定命檢察官
    補正。檢察官雖以96年7 月18日屏檢光仁96偵1597字第2037
    0 號函檢附告訴人出具之補充證據狀1 份函覆原審法院，惟
    告訴人之補充證據狀仍屬審判外之陳述，並無證據能力，檢
    察官捨傳訊告訴人到庭具結作證此一應為之調查證據方法不
    為，僅命告訴人以狀紙表示意見，難謂已有補正，依刑事訴
    訟法第161 條第1 項之規定，檢察官就被告甲○○之犯行，
    應負實質之舉證責任，是以檢察官上開回函所稱，應由法院
    詰問告訴人並令其具結、勘驗被告及被害人之機車撞擊痕跡
    、送請相關機關鑑定有無過失等，尚難以其聲請法院調查證
    據而認檢察官已盡其舉證責任或補正證據責任。是以檢察官
    以被告甲○○涉犯刑法第284 條第1 項之過失傷害罪嫌，聲
    請以簡易判決處刑，然檢察官所提上開證據尚不足以證明被
    告甲○○有過失，原審因而認檢察官所指出之證明方法尚不
    足以認定被告甲○○有成立犯罪之可能，而於第一次審判期
    日前裁定檢察官應於送達後20日內補正相關證據，檢察官雖
    已遵期以上開回函表示意見，惟由上開回函內容以觀，其補
    正內容仍屬空泛，其並未履行補正被告甲○○有過失之犯罪
    證據，是自形式上審查，仍屬雙方各執一詞，仍不足以說明
    被告甲○○有成立過失犯罪之可能，因告訴人偵查中之陳述
    未經具結，且檢察官也未將肇事送鑑定，全案仍需由法院蒐
    證調查，其偵查仍未完備，從而原審裁定駁回其起訴，核無
    不合，本件抗告為無理由，應予駁回。
三、據上論結，應依刑事訴訟法第412 條，裁定如主文。
中　　華　　民　　國　　96　　年　　8 　　月　　20　　日
            刑事第六庭  審判長法  官  王憲義
                              法  官  李璧君
                              法  官  張盛喜
以上正本證明與原本無異。
不得再抗告。
中　　華　　民　　國　　96　　年　　8 　　月　　21　　日
                              書記官  林明威
